臺灣臺中地方法院刑事裁定　　　　　　 100年度聲字第2684號
聲　請　人
即受刑人　　鄭世銘
上列聲明異議人即受刑人因違反藥事法案件，對於臺灣臺中地方
法院檢察署檢察官執行之指揮（100年度執字第6449號）認為不
當，聲明異議，本院裁定如下：
    主    文
檢察官不准受刑人鄭世銘易服社會勞動之執行指揮處分撤銷。
受刑人鄭世銘准以提供社會勞動陸小時折算壹日，易服社會勞動
。
    理    由
一、本件聲明異議意旨略以：聲明異議人即受刑人（下稱受刑人
    ）鄭世銘平日擔任送報生，家境並不富裕，吳豐裕見受刑人
    空閒時間較多，於98年6月間欺瞞受刑人助其包裝販賣藥品
    ，並給予報酬，受刑人因可賺取額外收入，且吳豐裕為受刑
    人多年好友，不疑有他而答應，豈料受刑人包裝銷售之藥品
    為不詳人士未經核准，擅自在大陸地區製造之偽藥，遂遭台
    中地檢署將受刑人與吳豐裕起訴，後法官考量受刑人並非主
    要行為人，對偽藥之來源及銷售均不清楚，又受刑人僅獲報
    酬10多萬元，銷售偽藥所得與受刑人無關，復該偽藥已被查
    扣，對國民健康影響應不大，故法官認為受刑人惡性並非重
    大，諭知檢察官與受刑人合意執行刑應為六個月，以便日後
    受刑人易服社會勞動，故受刑人認罪後由檢察官與受刑人於
    審判外達成協商合意，合意內容為受刑人所犯四次販賣偽藥
    罪願受科刑範圍各為有期徒刑3月、4月、3月、2月，應執行
    有期徒刑6月，並應向臺中市政府教育局支付20萬元，台中
    地院遂於合意範圍內為協商判決，有台中地院99年度訴字第
    2800號刑事判決可稽。受刑人於收受台中地檢署執行命令後
    ，遂立刻聲請易服社會勞動，豈料受刑人經書記官通知前往
    台中地檢署辦理證物相關問題時，竟遭台中地檢署立即發監
    執行，令受刑人錯愕萬分，遂依法聲明異議。查執行檢察官
    以檢察機關辦理易服社會勞動作業要點第5條第8項第5點規
    定：「有下列情形之一者，應認有『確因不執行所宣告之刑
    ，難收矯正之效或難以維持法秩序之事由』：數罪併罰，有
    四罪以上因故意犯罪而受有期徒刑之宣告者。」拒受刑人易
    服社會勞動。惟：(一)、易服社會勞動作業執行要點，其法位
    階為內部一般行政職權命令，並無對外之法效果，更非屬憲
    法第23條所指得限制人民權利之「法律或法規命令」，倘欲
    藉此辦理易服社會勞動作業要點，實質進行限制人民權利，
    將導致此作業要點規定違反法律保留原則。(二)、辦理易服社
    會勞動作業要點第1條規定「為妥適運用易服社會勞動之相
    關規定，並使檢察機關辦理易服社會勞動在執行作業上有統
    一客觀之標準可循，爰訂定本要點。」並未指明刑法之法律
    授權依據，有違授權明確性原則，而有違憲之虞，執行檢察
    官不應以上揭作業要點剝奪人民聲請易服社會勞動權利。再
    查，刑法第41條於98年9月1日修正施行，規定：「犯最重本
    刑為5年以下有期徒刑以下之刑之罪，而受6月以下有期徒刑
    或拘役之宣告者，得以新臺幣1千元、2千元或3千元折算一
    日，易科罰金。但易科罰金，難收矯正之效或難以維持法秩
    序者，不在此限（第1項）。依前項規定得易科罰金而未聲
    請易科罰金者，得以提供社會勞動六小時折算一日，易服社
    會勞動（第2項）。」蓋6月以下有期徒刑或拘役者屬於短期
    自由刑，因刑期甚短，執行難收懲戒教化之效，且易沾染惡
    習，致生出獄後產生社會復歸及再社會化困難等問題，為弊
    多於利之刑罰手段，為防止短期自由刑之流弊，及避免不公
    ，以提供勞動或服務做為刑罰之替代措施，不僅可回饋社會
    ，並可讓犯罪者有更多復歸社會之機會。而上開作業要點第
    5條第8項第5點規定僅以四罪以上因故意犯罪而受有期徒刑
    之宣告者，剝奪人民聲請易服社會勞動之權利，顯有違易服
    社會勞動乃為防止短期自由刑之流弊，及避免不公之立法目
    的。依刑法第41條規定，檢察官於審酌是否准許受刑人易服
    社會勞動時應考量「執行顯有困難」外，尚須考量「難收矯
    正之效」及「難以維持法秩序」等因素。上開所謂「執行顯
    有困難」、「難收矯正之效」及「難以維持法秩序」等，均
    屬行政裁量事項，此係立法者賦予執行者能依具體個案，考
    量犯罪特性與情節及受刑人個人之特殊事由，據以審酌應否
    易服社會勞動，但執行檢察官卻完全不考慮個案情節，逕以
    易服社會勞動作業執行要點規定即剝奪人民聲請易服社會勞
    動權利，難免裁量怠惰之疑。查受刑人平日從事送報工作，
    家境清貧收人微簿，為低收入戶，平時更需擔負起家庭經濟
    重擔，家人對之仰賴甚深，確有聲請易服社會勞動之必要，
    若猝然入監執行，家庭經濟顯有斷炊之慮，且受刑人於偵、
    審中均自白認罪，亦願意以實際行動向社會贖罪（向台中市
    政府教育局支付新台幣20萬元）、懺悔，易服社會勞動應足
    以收矯治之效，故檢察官裁量權應萎縮至零，准予受刑人易
    服社會勞動。受刑人曾於執行有期徒刑之前，向地檢署提出
    聲請易服勞動聲請狀，惟受刑人在未收到地檢署對受刑人為
    易服勞動聲請准駁之函文下，即令受刑人入監執行在案，不
    只受刑人毫無心理準備，家屬亦感到錯愕與不解，對此受刑
    人實難甘服，為此聲明異議。
二、按刑法第41條易科罰金、易服社會勞動之換刑處分應否准許
    ，依刑事訴訟法第457條之規定，固由檢察官指揮之，而屬
    於檢察官之職權。惟檢察官指揮執行如有不當，為保障受刑
    人之利益，刑事訴訟法第484條、第486條分別規定：「受刑
    人或其法定代理人或配偶以檢察官執行之指揮為不當者，得
    向諭知該裁判之法院聲明異議」；「法院應就異議之聲明裁
    定之」。法律既規定此項異議歸由法院裁定，又未限制法院
    之裁定內容，則「受刑人或其他有異議權人對於檢察官不准
    易科罰金執行之指揮聲明異議，經法院認為異議有理由而為
    撤銷檢察官指揮之裁定者，除依裁定意旨，得由檢察官重行
    為適當之斟酌外，如有必要法院自非不得於裁定內同時諭知
    准予易科罰金」（司法院大法官會議釋字第245號解釋意旨
    參照），此於檢察官不准易服社會勞動執行之指揮亦同。
三、「按人民身體之自由應予保障，為憲法第八條所明定，以徒
    刑拘束人民身體之自由，乃遏止不法行為之不得已手段，對
    於不法行為之遏止，如以較輕之處罰手段即可達成效果，則
    國家即無須動用較為嚴厲之處罰手段，此為憲法第二十三條
    規定之本旨。易科罰金制度將原屬自由刑之刑期，在符合法
    定要件下，更易為罰金刑之執行，旨在防止短期自由刑之流
    弊，並藉以緩和自由刑之嚴厲性。刑法第五十一條第五款數
    罪併罰之規定，目的在於將各罪及其宣告刑合併斟酌，予以
    適度評價，而決定所犯數罪最終具體實現之刑罰，以符罪責
    相當之要求。依該款規定，分別宣告之各刑均為有期徒刑時
    ，於各刑中之最長期以上，各刑合併之刑期以下，定其刑期
    ，原無使受刑之宣告者，處於更不利之地位之意。惟對各得
    易科罰金之數罪，由於併合處罰定其應執行刑之結果逾六個
    月，而不得易科罰金時，將使原有得易科罰金之機會喪失，
    非受自由刑之執行不可，無異係對已定罪之行為，更為不利
    之評價，已逾越數罪併罰制度之本意，業經本院釋字第三六
    六號解釋予以闡明。現行刑法第四十一條第二項之立法理由
    ，認數宣告刑均得易科罰金，而定應執行之刑逾有期徒刑六
    個月時，如仍准易科罰金，恐有鼓勵犯罪之嫌，目的固屬正
    當。惟若法官認為犯罪者，不論所犯為一罪或數罪，確有受
    自由刑執行之必要，自可依法宣告逾六個月之有期徒刑而不
    得易科罰金；另檢察官如認定確因不執行所宣告之刑，難收
    矯正之效，或難以維持法秩序，而不宜易科罰金時，依刑法
    第四十一條第一項但書之規定，亦可不准易科罰金。」大法
    官會議釋字第662號解釋理由參照。另依民國98年12月30日
    修正刑法第41條之立法理由：「確因不執行所宣告之刑，難
    收矯正之效或難以維持法秩序者，同為不得易科罰金與不得
    易服社會勞動之事由，造成因該事由而不得易科罰金者，亦
    應不得易服社會勞動。惟不適於易科罰金者，未必不適於易
    服社會勞動。爰將現行第一項及第四項『確因不執行所宣告
    之刑』之規定，分別修正為『易科罰金』及『易服社會勞動
    』。」、「司法院於九十八年六月十九日作成釋字第六六二
    號解釋。解釋文謂『中華民國九十四年二月二日修正公佈之
    現行刑法第四十一條第二項，關於數罪併罰，數宣告刑均得
    易科罰金，而定應執行之刑逾六個月者，排除適用同條第一
    項得易科罰金之規定部分，與憲法第二十三條規定有違，並
    與本院釋字第三六六號解釋意旨不符，應自解釋公佈之日起
    失其效力。』現行第八項關於數罪併罰，數宣告刑均得易服
    社會勞動，而定應執行之刑逾六月者，不得易服社會勞動之
    規定，雖未在該解釋範圍內，惟解釋所持理由亦同樣存在於
    易服社會勞動。爰修正第八項規定，以符合釋字第六六二號
    解釋意旨。數罪併罰之數罪均得易科罰金者，其應執行之刑
    雖逾六月，亦有第一項規定之適用。數罪併罰之數罪均得易
    服社會勞動者，其應執行之刑雖逾六月，亦得聲請易服社會
    勞動，有第二項至第四項及第七項規定之適用。」而法務部
    於本條當初修正之立法總說明亦謂：「六月以下有期徒刑或
    拘役者屬於短期自由刑，因刑期甚短，執行難收懲戒教化之
    效，且易沾染惡習，入監被貼上標籤，出獄後產生社會復歸
    及再社會化困難等問題，屬於一種『弊多於利』之刑罰手段
    。為防止短期自由刑之流弊，國際刑事政策潮流發展出『兩
    極化』刑事政策，就犯罪兩端之重罪、輕罪採取不同之有效
    對策。我國近年來亦採取『兩極化』刑事政策，並修正名稱
    為『寬嚴並進之刑事政策』，做為我國刑事政策主軸。就重
    罪部分採取『嚴格之刑事政策』（hard criminal policy）
    ，於刑事司法上從重刑或剝奪其犯罪所得，於刑事執行上則
    從嚴處遇，以維持法社會秩序及保護國民法益而壓制重大犯
    罪之再發生。就輕罪部分採取『寬容之刑事政策』（soft
    criminal policy），刑事立法上儘量予以『非犯罪化』或
    『除罪化』，在刑事司法上儘量予以『非刑罰化』，在刑事
    執行上考量予以『非機構化』，以防止再犯及促成犯罪者再
    社會化目標。我國緩起訴處分、職權不起訴處分、易科罰金
    、緩刑等『轉向制度』或『替代措施』即是『寬容刑事政策
    』之體現，旨在使用這些轉向或替代措施，以減少短期自由
    刑執行。中華民國刑法（以下簡稱本法）第四十一條雖有易
    科罰金之規定，但隨著貧富差異，易科罰金制度造成無錢易
    科罰金者只能入監服刑之不公平現象，無法有效避免短期自
    由刑之流弊，可見易科罰金制度仍有其不足。勞動或服務雖
    非有形財產，但亦具有經濟價值。外國之『社區服務』（
    community service）制度，即係以提供勞動或服務做為一
    種刑罰或刑罰之替代措施。不僅可避免短期自由刑之流弊，
    減緩監獄擁擠問題，同時藉由勞務或服務之提供，可回饋社
    會，讓犯罪者有更多復歸社會之機會。經參酌外國社區服務
    制度及我國現行本法第七十四條及刑事訴訟法第二百五十三
    條之二關於緩刑及緩起訴處分附帶義務勞務制度，於本法增
    訂社區服務制度，替代短期自由刑之執行，並定名為『社會
    勞動』，以彰顯其屬於刑罰之易刑處分，具有處罰性質，用
    以區別其與緩刑及緩起訴處分附帶義務勞務之不同。」
四、經查：
（一）正當法律程序之保障，乃尊重人權之基本原理，是體現自
      然正義之理念，及維護人性尊嚴之法治國家重要基礎，也
      是刑事訴訟程序最基本之理念。故舉凡限制人民身體自由
      之處置，不問其是否屬於刑事被告之身分，國家機關所依
      據之程序，須以法律規定，其內容更須實質正當，並符合
      憲法第23條所定之相關條件。因此，檢察官在對受刑人為
      易科罰金或易服社會勞動准駁之裁量前，應先給予受刑人
      或其他利害關係人陳述意見之機會，行使裁量權時應有明
      確之事實基礎及法律依據。再者，對於受刑人請求敘明理
      由時，即有義務明示其理由依據，因此，檢察官不准受刑
      人易科罰金或易服社會勞動時，即應具體否准之理由。而
      查，本件聲明異議人不服執行檢察官不准易服社會勞動之
      執行指揮，而向本院聲明異議，經本院向臺灣臺中地方法
      院檢察署函調該署100年度執字第6449號執行全卷核閱結
      果發現，本案執行檢察官僅批示「本件受刑人故意犯四罪
      ，依法不得易服社會勞動，本件之聲請，應予駁回，發監
      執行，如有不服，得向台中地院聲明異議」，即僅以「受
      刑人故意犯四罪，『依法』不得易服社會勞動」，並於「
      臺灣臺中地方法院檢察署聲請易服社會勞動審查表」之「
      應認不執行原宣告刑，難收矯正之效」欄內勾選「數罪併
      罰+4罪以上因故意犯罪受有期徒刑宣告（要點五(八)5.）。
      故其主要否准易服社會勞動之依據應為「檢察機關辦理易
      服社會勞動作業要點」（以下簡稱作業要點）第五條第(八)
      項第5點，即「有下列情形之一者，應認有『確因不執行
      所宣告之刑，難收矯正之效或難以維持法秩序:5.數罪併
      罰，有四罪以上因故意犯罪而受有期徒刑之宣告者。」
（二）依上開作業要點第一點規定「為妥適運用易服社會勞動之
      相關規定，並使檢察機關辦理易服社會勞動在執行作業上
      有統一客觀之標準可循，爰訂定本要點。」即該作業要點
      之訂定，係為使檢察機關辦理易服社會勞動在執行作業上
      有統一客觀之標準可循，然並無法律之授權，惟易刑處分
      涉及人身自由，依憲法第23條之規定，自有法律保留原則
      之適用，而該作業要點卻以無對外法效果之職權命令為之
      ，是否違反法律保留原則，已非無疑。次查，「命令與憲
      法或法律牴觸者無效。」憲法第172條定有明文。刑法第
      41條規定「犯最重本刑為五年以下有期徒刑以下之刑之
      罪，而受六月以下有期徒刑或拘役之宣告者，得以新臺幣
      一千元、二千元或三千元折算一日，易科罰金。但易科罰
      金，難收矯正之效或難以維持法秩序者，不在此限（第一
      項）。依前項規定得易科罰金而未聲請易科罰金者，得以
      提供社會勞動六小時折算一日，易服社會勞動（第二項）
      。受六月以下有期徒刑或拘役之宣告，不符第一項易科罰
      金之規定者，得依前項折算規定，易服社會勞動（第三項
      ）。前二項之規定，因身心健康之關係，執行顯有困難者
      ，或易服社會勞動，難收矯正之效或難以維持法秩序者，
      不適用之（第四項）。第一項至第四項及第七項之規定，
      於數罪併罰之數罪均得易科罰金或易服社會勞動，其應
      執行之刑逾六月者，亦適用之（第八項）。」此為易科罰
      金或易服社會勞動之法律依據。依上開條文第八項明白規
      定「於數罪併罰之數罪均得易科罰金或易服社會勞動，其
      應執行之刑逾六月者，亦適用之」，即數罪併罰之數罪均
      得易科罰金或易服社會勞動，即便其應執行之刑逾六月以
      上，亦得易科罰金或易服社會勞動，並無規定犯多少罪以
      上之數罪併罰即不得易科罰金或易服社會勞動，則上開作
      業要點僅以「數罪併罰，有四罪以上因故意犯罪而受有期
      徒刑之宣告者。」即「應認有『確因不執行所宣告之刑，
      難收矯正之效或難以維持法秩序』」而不得易服社會勞動
      ，與法律規定即有違，該命令此部分與法律牴觸，是否有
      效，亦非無疑。再查，刑法第41條規定易科罰金及易服社
      會勞動者，若有「難收矯正之效或難以維持法秩序者」則
      不適用之，惟對於易科罰金部分，即便係數罪併罰，且有
      四罪以上因故意犯罪而受有期徒刑之宣告者，只要該數罪
      均係得易科罰金，則均准予易科罰金，並無以「數罪併罰
      ，有四罪以上因故意犯罪而受有期徒刑之宣告者，即應認
      有『確因不執行所宣告之刑，難收矯正之效或難以維持法
      秩序』而不准易科罰金，則何以對於易服社會勞動部分，
      卻以此設限，自難謂無不當。況依刑法第41條第3項規定
      「受六月以下有期徒刑或拘役之宣告，不符第一項易科罰
      金之規定者，得依前項折算規定，易服社會勞動。」即規
      定即便是不得易科罰金之宣告，仍得依刑法第41條第2項
      之規定易服社會勞動，即易服社會勞動之適用範圍較易科
      罰金為廣，則何以上開作業要點反而以上開法律所無之要
      件設限，自難謂當。而依上開大法官會議釋字第六六二號
      解釋理由書所載，已明白釋示易科罰金制度將原屬自由刑
      之刑期，在符合法定要件下，更易為罰金刑之執行，旨在
      防止短期自由刑之流弊，並藉以緩和自由刑之嚴厲性，以
      及刑法第51條第5款數罪併罰之規定，原無使受刑之宣告
      者，處於更不利之地位之意，此於易服社會勞動之情形並
      無不同，從而本院認上開作業要點第五條第(八)項第5點之
      規定既有上述違誤與不當，自不得僅以符合該規定即決定
      不予易服社會勞動。
（三）本件原確定判決係以認罪協商程序而為判決，即受刑人所
      犯四罪所科之刑及所定應執行刑，均係檢察官與受刑人於
      審判外達成協商合意，由法院於協商合意範圍內為判決，
      有本院99年度訴字第2800號刑事判決附卷可稽。則若檢察
      官認本件受刑人所犯之一罪或數罪應認有「確因不執行所
      宣告之刑，難收矯正之效或難以維持法秩序」，而有受自
      由刑執行之必要，自可與受刑人協商宣告一罪或數罪逾六
      個月之有期徒刑而不得易服社會勞動（釋字第六六二號解
      釋理由書之意旨參照），惟檢察官卻與受刑人達成所犯四
      罪分別宣告有期徒刑3月、4月、3月、2月，並定應執行有
      期徒刑6月，並向臺中市政府教育局支付20萬元（受刑人
      已於100年4月20日宣判前之100年2月25日支付），顯見檢
      察官在與受刑人協商科刑時已綜合考量各種情事，始與受
      刑人達成此科刑合意，受刑人亦認知有易服社會勞動之機
      會，始同意以此刑度與檢察官達成認罪協商，則執行檢察
      官嗣後再以無對外法效力之上開作業要點之規定，認「受
      刑人故意犯四罪，『依法』不得易服社會勞動」，而不准
      受刑人易服社會勞動，即有違信賴原則。另經調閱臺灣臺
      中地方法院檢察署100年度執字第6449號全卷查知，執行
      檢察官於100年6月2日於辦案進行單上亦核示「本件可易
      服社會勞動，如欲聲請易服社會勞動，應於當日攜帶無罹
      患肺結核之相關醫師證明（請先自行至醫院檢查開立）至
      本署供審核（社會勞動以無工作者為佳，一個禮拜至少需
      有3天以上，每日勞動至少6小時），並同時寄送傳票及聲
      請易服社會勞動須知及聲請書、聲請易服社會勞動聲請人
      基本資料表與切結書、履行社會勞動應行注意及遵守事項
      與切結書，即檢察官既知受刑人所犯係故意犯四罪並受有
      期徒刑之宣告而欲執行本案，惟仍為上開核示，故本件受
      刑人即於100年6月9日遞狀聲請准予易服社會勞動（另聲
      請移轉管轄執行），表明因受刑人從事送報生，尚需照料
      家庭，有家庭因故之處，而聲請易服社會勞動，經臺灣臺
      中地方法院檢察署於100年6月15日函覆受刑人（聲請移轉
      管轄部分礙難准許）是否准予易服社會勞動，需俟台端當
      日備齊文件、提出聲請後，交由本署檢察官為准駁之決定
      。故受刑人乃按時於100年6月22日下午2時30分至臺灣臺
      中地方法院檢察署執行科報到，並當庭提出要聲請易服社
      會勞動，及呈送事先備妥之衛生署胸腔病院體格檢查表、
      填載完畢之易服社會勞動聲請須知及聲請書、易服社會勞
      動聲請人基本資料表與切結書、履行社會勞動應行注意及
      遵守事項與切結書，經訊問製作筆錄後並諭知受刑人等候
      通知、請回（參100年6月22日訊問筆錄）。惟檢察官卻立
      即於「臺灣臺中地方法院檢察署聲請易服社會勞動審查表
      」之「應認不執行原宣告刑，難收矯正之效」欄內勾選「
      數罪併罰+4罪以上因故意犯罪受有期徒刑宣告（要點五(八)
      5.），並批示「本件受刑人故意犯四罪，依法不得易服社
      會勞動，本件之聲請，應予駁回，發監執行，如有不服，
      得向台中地院聲明異議」，則檢察官依確定判決書，既已
      知悉受刑人係故意犯四罪，並均受有期徒刑以上之刑之宣
      告，若依作業要點規定不得易服社會勞動，又何以事前為
      上開記載並請受刑人備妥上開文件，待受刑人備妥上開文
      件應訊後，又以受刑人係故意犯四罪而不得易服社會勞動
      之惟一理由，立即將受刑人發監執行，此執行程序亦難謂
      無瑕疵可指。
（四）查，刑法第41條易服社會勞動之規定，依法務部當初之立
      法說明，乃「六月以下有期徒刑或拘役者屬於短期自由刑
      ，因刑期甚短，執行難收懲戒教化之效，且易沾染惡習，
      入監被貼上標籤，出獄後產生社會復歸及再社會化困難等
      問題，屬於一種『弊多於利』之刑罰手段。為防止短期自
      由刑之流弊」，既為救濟短期自由刑之弊而設，適用上自
      不宜過苛。因此，執行檢察官在審查是否准予易服社會勞
      動時，原則上即應依法律之規定，以同意准予易服社會勞
      動為原則，僅有例外情況存在時，始予否准易服社會勞動
      。而本件執行檢察官並未具體說明受刑人有何不發監執行
      即「難收矯正之效，或難以維持法秩序」之例外情形，徒
      憑上開存有違誤及欠當之作業要點規定為惟一依據，完全
      不考慮個案情節，即否准受刑人易服社會勞動，顯欠允當
      。是以，本件受刑人為此聲明異議，於法有據，為有理由
      ，本院認為原否准受刑人易服社會勞動之執行指揮，應予
      撤銷。另審酌受刑人所犯四罪均係明知為偽藥而販賣罪，
      均非死刑、無期徒刑、最輕本刑三年以上有期徒刑之重罪
      ，且經檢察官與受刑人協商合意，分別受有期徒刑3月、4
      月、3月、2月，應執行有期徒刑6月之宣告，受刑人且已
      向臺中市政府教育局支付20萬元之公益金，而受刑人除本
      件外，並無其他犯罪紀錄，有臺灣臺中地方法院檢察署刑
      案資料查註紀錄表附卷可稽，復無執行顯有困難及非予發
      監執行難收矯正之效或難以維持法秩序之情事，本院認為
      受刑人符合易服社會勞動之要件，爰併予本件裁定內同時
      諭知准以提供社會勞動6小時折算1日，易服社會勞動，以
      達妥速救濟之目的。
五、末按最重本刑為拘役或專科罰金之案件，被告於審判中或偵
    查中得委任代理人到場，刑事訴訟法第36條前段固然定有明
    文，惟刑事訴訟法第八編關於執行程序，並無相同之規定或
    準用之明文，則本件刑事聲明異議狀上列王麗花為代理人，
    於法尚有未合，自不生委任之效力，併此敘明。
六、據上論斷，爰依刑事訴訟法第486條之規定，裁定如主文。
中    華    民    國    100   年    8    月    10     日
                  刑事第十二庭  法  官  郭瑞祥
上正本證明與原本無異。
如不服本裁定，應於送達後5日內，向本院提出抗告狀。
                                書記官  黃雅青
中    華    民    國    100   年    8    月    10     日